【裁判字號】    92,易,752
【裁判日期】    920808
【裁判案由】    毒品危害防制條例
【裁判全文】
臺灣彰化地方法院刑事判決                          九十二年度易字第七五二號
    被      告  甲○○
右列被告因違反毒品危害防制條例案件，經檢察官提起公訴（九十二年度毒偵字第一
一００號），本院判決如左：
        主  文
甲○○連續施用第二級毒品，累犯，處有期徒刑捌月，扣案之甲基安非他命壹包（毛
重約零點參公克）沒收銷燬之，玻璃吸食器壹組沒收。
        事  實
一、甲○○曾於民國八十九年間起因竊盜、詐欺等案件，經本院分別判處有期徒刑一
    年二月、五月、三月確定，並經本院以九十年度聲字第一二一九號定其應執行有
    期徒刑一年九月確定，入監執行後於九十年十二月十四日假釋出獄，假釋縮刑期
    間至九十一年七月三十日，未經撤銷，視為執行完畢。又於八十八年十二月間及
    八十九年六月間分別因施用毒品案件，經本院分別以八十八年度毒聲字第五五三
二號，及八十九年度毒聲字第三０二四號裁定送勒戒處所觀察、勒戒後，均認無
    繼續施用毒品之傾向，分別由台灣彰化地方法院檢察署檢察官於八十八年十二月
    三十日以八十八年度毒偵字第二一四二號及八十九年七月十日以八十九年度毒偵
    字第三二０七號為不起訴處分確定。仍不知警惕，復基於施用第二級毒品甲基安
    非他命之概括犯意，於九十二年四月十三日十三時二十分許，在彰化縣社頭鄉○
    ○村○○路○段六０一巷一二六弄產業道路上，以將甲基安非他命置於玻璃吸食
    器內，再以火燒烤而吸其煙霧之方式，施用第二級毒品甲基安非他命一次。再賡
    續前開犯意，於同年六月二十八日晚上某時許以前揭方式，在其位於彰化縣社頭
    鄉舊社村南勢巷十二之九號，施用第二級毒品甲基安非他命一次。。嗣於九十二
    年四月十三日十三時二十分許為警在上址查獲，並扣得其所有之第二級毒品甲基
    安非他命一包（毛重約０，三公克）、供施用毒品之器具玻璃吸食器一組，及於
    本院審理時自白，始查悉上情。
二、案經彰化縣警察局田中分局報請台灣彰化地方法院檢察署檢察官偵查起訴。
        理  由
一、右揭犯罪事實，業據被告甲○○於本院審理時坦承不諱，且其被查獲後為警採集
    之尿液，經送請彰化縣衛生局檢驗及詮昕科技股份有限公司覆驗結果，分別呈甲
    基安非他命及安非他命類陽性反應，有彰化縣衛生局九十二年四月二十一日煙檢
    字第九二０七四七號煙毒尿液檢驗成績書，及詮昕科技股份有限公司九十二年五
    月十五日報告編號00000000號濫用藥物尿液檢驗報告書各一紙附卷可按
    。此外，復有被告所有之第二級毒品甲基安非他命一包（毛重約０，三公克）及
    供施用毒品之器具玻璃吸食器一組扣案可資佐證。被告之自白堪以採信，本件事
    證業已明確，被告犯有施用毒品之犯行應堪認定。
二、又被告曾於八十八年十二月間及八十九年六月間分別因施用毒品案件，經本院分
    別以八十八年度毒聲字第五五三二號，及八十九年度毒聲字第三０二四號裁定送
    勒戒處所觀察、勒戒後，均認無繼續施用毒品之傾向，分別由台灣彰化地方法院
    檢察署檢察官於八十八年十二月三十日以八十八年度毒偵字第二一四二號及八十
    九年七月十日以八十九年度毒偵字第三二０七號為不起訴處分確定等情，有台灣
    高等法院被告全國前案紀錄表及臺灣彰化地方法院檢察署刑案資料查註紀錄表等
    資料在卷足憑，顯係因施用毒品，經檢察官為二次不起訴處分後，五年內再犯本
    件施用毒品罪，應予依法論科。
二、核被告所為，係犯毒品危害防制條例第十條第二項之施用第二級毒品罪。被告持
    有第二級毒品之低度行為應為其施用之高度行為吸收，不另論罪，並予敘明。被
    告先後二次施用第二級毒品甲基安非他命犯行，時間緊接，所犯又係構成要件相
    同之罪名，顯係基於概括犯意反覆為之，為連續犯，應依刑法第五十六條之規定
    論以一罪，並加重其刑。另被告自白於九十二年六月二十八日晚上某時許，施用
    第二級毒品甲基安非他命犯行，雖未起訴，惟與起訴有罪部分有連續犯之裁判上
    一罪關係，本院自得一併審究。又被告曾於八十九年間起因竊盜、詐欺等案件，
    經本院分別判處有期徒刑一年二月、五月、三月確定，並經本院以九十年度聲字
    第一二一九號定其應執行有期徒刑一年九月確定，入監執行後於九十年十二月十
    四日假釋出獄，假釋縮刑期間至九十一年七月三十日，未經撤銷，視為執行完畢
    ，有臺灣高等法院被告全國前案紀錄表及臺灣彰化地方法院檢察署刑案資料查註
    紀錄表各一份在卷可按，其於有期徒刑執行完畢後，五年內再犯有期徒刑以上之
    本罪，為累犯，應依刑法第四十七條之規定遞加重其刑。爰審酌被告觀察、勒戒
    之次數、施用之期間、動機、目的、不知珍惜身體，犯罪所生危害，及犯後坦承
    犯行之態度等一切情狀，量處如主文所示之刑，以示懲處。扣案之甲基安非他命
    一包（毛重約０，三公克）為第二級毒品，爰依毒品危害防制條例第十八條第一
    項前段之規定，沒收銷燬之。另被告所有，供施用毒品之器具玻璃吸食器一組，
    併依刑法第三十八條第一項第二款之規定宣告沒收。
據上論斷，應依刑事訴訟法第二百九十九條第一項前段，毒品危害防制條例第十條第
二項、第十八條第一項前段，刑法第十一條前段、第五十六條、第四十七條、第三十
八條第一項第二款，判決如主文。
本案經檢察官徐則賢到庭執行職務。
中      華      民      國      九十二      年      八      月    八    日
                                臺灣彰化地方法院刑事第一庭
                                    法      官  陳  秋  錦
右正本證明與原本無異。
如不服本判決，應於判決送達後十日內，向本院提出上訴狀（須附繕本）。
                                    法院書記官  于  淑  真
中      華      民      國      九十二      年      八      月    八    日
毒品危害防制條例第十條
施用第一級毒品者，處六月以上五年以下有期徒刑。
施用第二級毒品者，處三年以下有期徒刑。
毒品危害防制條例第十八條：
查獲之毒品及專供製造或施用毒品之器具，不問屬於犯人與否，均沒收銷燬之。但合
於醫藥或研究之用者，得不予銷燬。
前項合於醫藥或研究用毒品或器具之管理辦法，由法務部會同行政院衛生署定之。


司法院資訊處製作；財團法人民間司法改革基金會備份。
